【裁判字號】    91,交簡上,88
【裁判日期】    920716
【裁判案由】    過失傷害
【裁判全文】
臺灣士林地方法院刑事判決                        九十一年度交簡上字第八八號
    上  訴  人  臺灣士林地方法院檢察署檢察官
    上  訴  人
    即  被  告 甲○○
右列上訴人因過失傷害案件，經本院於中華民國九十一年八月六日以九十一年度交簡
字第三六六號判決（聲請簡易判決案號：臺灣士林地方法院檢察署九十年度偵字第四
七七九號），上訴人不服提起上訴，本院管轄之第二審合議庭判決如左：
    主  文
上訴駁回。
    事實及理由
一、本案經審理結果，認第一審判決以上訴人即被告甲○○過失傷害被害人乙○○（
    改更名為劉倢文），係犯刑法第二百八十四條第一項前段之罪，並依自首之規定
    ，審酌各情，判處被告有期徒刑二月，並依刑法第四十一條第一項前段規定，諭
    知易科罰金之折算標準，其認事用法及量刑均無不當，應予維持，並引用第一審
    判決書及檢察官聲請簡易判決處刑書記載之事實、證據及理由。
二、被告上訴意旨略以：因被害人從巷子出來撞上伊，伊機車修車修了六千多，伊當
    時亦有受傷，本件被害人有過失，伊無過失，伊轉彎看到她就在那邊等，被害人
    時速很快約八、九十公里，伊剛起步而已云云，另檢察官據被害人乙○○具狀請
    求上訴，略以：被告甲○○於肇事後致被害人劉倢文成傷後，被告均無慰問及探
    視，又被告此舉造成被害人就診及行動之不便，被告亦不聞不問，原判決量處有
    期徒刑二月過予輕縱云云。
三、經查：（一）本件被告甲○○於民國九十年二月十日上午十時五十分許，騎乘車
    號ＨＤＩ─一四一號重機車，於台北市士林區○○○○○道二段一百四十一號前
    啟動行駛欲右轉入車道往下山方向行駛時，明知應注意起駛前，應讓行進中之車
    輛先通行，並隨時採取必要之安全措施，且依當時天候晴、日間市區○○道路○
    路面乾燥無障礙，視距良好之情形，又非不能注意，竟未注意左右來車即貿然起
    動行駛右轉入車道，適有由告訴人劉倢文騎乘之車號ＢＣＳ─一八○號重機車由
    同方向自左後方駛來，見狀已煞避不及，致告訴人劉倢文機車頭撞及被告機車車
    尾，告訴人劉倢文因而人車倒地，並受有右橈骨骨折之傷害等情，除據告訴人劉
    倢文於警訊、偵查及本原院審理中指訴綦詳外，並有警製道路交通事故調查報告
    表、交通事故談話記錄表、事故現場照片九張及驗傷診斷書乙紙在卷可稽。（二
    ）按駕駛人起駛前應顯示方向燈，注意前後左右有無障礙或車輛行人，並應讓行
    進中之車輛行人優先通行，道路交通安全規則第八十九條第一項第六款定有明文
    。參酌卷附之道路交通事故調查報告表現場圖及事故照片，肇事現場即台北市士
    林區○○○○○道二段一百四十一號前為人車出入口，但並未劃設號誌及標誌，
    被告騎乘上開機車自該門號內駛出欲右轉時發現告訴人劉倢文騎乘機車駛來，顯
    係被告騎乘號ＨＤＩ─一四一號重機車未禮讓告訴人劉倢文所騎乘駛來之ＢＣＳ
    ─一八○號機車先行而肇事甚明，再者，本院將本件事故送經臺北市車輛行車事
    故鑑定委員會鑑定結果，亦緘認被告騎乘ＨＤＩ─一四一號重機車未禮讓行進中
    之告訴人劉倢文所騎乘駛來之ＢＣＳ─一八○號機車先行而肇事，被告違反道路
    交通安全規則第八十九條第一項第六款之駕駛人起駛未讓行進中之車輛優先通行
    之過失，此有臺北市車輛行車事故鑑定委員會九十二年二月二十六日北鑑審字第
    Ｚ0000000000號公函及所附之鑑定意見書一份在卷可參，從而，被告
    騎乘ＨＤＩ─一四一號重機車疏未注意上開規定，以致肇事，造成告訴人受傷，
    被告對本件車禍之發生，顯有過失，且被告過失行為與告訴人傷害間，具有相當
    因果關係，本件事證已臻明確，被告犯行堪以認定，從而原判決採擇證據、認定
    事實、適用法律均無不當，審酌被告之過失程度，量刑亦甚妥適；被告上訴否認
    犯罪，指摘原判決不當，及檢察官據告訴人劉倢文具狀以原判決僅量處有期徒刑
    二月過予輕縱為上訴云云，均核無可採，上訴均為無理由，應予駁回。
四、被告經合法傳喚，無正當理由不到庭，爰不待其陳述逕行判決。
據上論斷，應依刑事訴訟法第四百五十五條之一第一項、第三項、第三百六十八條、
第三百七十一條、第三百七十三條判決如主文。
本案經檢察官呂文忠到庭執行職務。
中      華      民      國      九十二    年      七      月    十六    日
                                  臺灣士林地方法院刑事第一庭
                                    審判長法  官  林  清  吉
                                          法  官  張  國  棟
                                          法  官  蔡  明  宏
右正本證明與原本無異。
本判決不得上訴。
                                          書記官  陳  漢  朝
中      華      民      國      九十二    年      七      月   二十三   日


司法院資訊處製作；財團法人民間司法改革基金會備份。
